# 关于无形资产的入账问题

提问人：281951217 时间：2020-08-19 08:05:06
请教陈版主：
拟IPO企业，在 2018 年度，股东通过 4 项专利技术出资，计入无形资产，无形资产初始计量的入账依据为资产评估报告，评估报告中对 4 项专利的总体金额进行了评估得出 4 项专利的总金额，但并未单独对各项专利进行评估得出单独的金额，评估事务所的解释是无法按现金流折现法单独对专利进行评估，其为资产组，共同作用下方可形成现金流，企业以“XX专利组合”为名称作为名称入账，请问该整体入账的是否符合会计准则的要求，是否可以整体入账？还是必须按照单个专利来入账？ 望陈版主，不吝赐教，万分感激。

回答人：chenyiwei
如果这些专利彼此密切关联，必须作为一个整体才能使用，因而也需要一并购买、一并转让的，则理论上确实存在“无法按现金流折现法单独对专利进行评估，其为资产组，共同作用下方可形成现金流”的可能性，但是否符合实际情况，需谨慎判断。如果确实是这种情况，则其各项专利的受益年限应相同，并且不高于其中剩余保护期最短的那一项专利的剩余保护年限。
另外，鉴于IPO发行人历史上的实物出资是被高度关注的问题，建议谨慎关注作为出资作价基础的收益法评估报告的合理性，包括但不限于投入后的实际效益情况与原预测有无显著差异。